【裁判字號】    98,上訴,1142
【裁判日期】    980717
【裁判案由】    妨害自由等
【裁判全文】
臺灣高等法院臺中分院刑事判決        98年度上訴字第1142號
上  訴  人  臺灣臺中地方法院檢察署檢察官
被      告  丙○○
上列上訴人因被告妨害自由等案件，不服臺灣臺中地方法院97年
度訴字第1728號，中華民國98年3 月23日第一審判決（起訴案號
：臺灣臺中地方法院檢察署96年度偵字第29153 號），提起上訴
，本院判決如下：
    主  文
上訴駁回。
    事  實
一、許秉錫（另經臺灣臺中地方法院檢察署通緝中）自認曾委託
    甲○○（綽號石頭）向不詳姓名、年籍之詐欺集團車手拿取
    新臺幣（下同）80萬元後，惟甲○○未轉交予許秉錫，因而
    與甲○○間有金錢糾紛。甲○○避不見面，許秉錫為順利取
    得款項，遂與張英傑（業經原審判處罪刑確定）及黃國洲（
    業經原審判處罪刑確定）基於傷害之犯意聯絡，先推由張英
    傑安排不知情之女網友，與甲○○相約於民國（下同）96年
    9 月15日晚間，在臺中市○○路○段70號「嘉年華KTV」前
    見面，甲○○約乙○○及乙○○之友人「李仕程」共3人前
    往。張英傑見甲○○允諾赴約，遂請不知張英傑等人已有傷
    害犯意聯絡之丙○○，由丙○○駕駛友人張偉盛所有車號W3
    -5006號自小客車，搭載張英傑前往；另於同日20時30分39
    秒撥打電話告知黃國洲已將甲○○誘出，黃國洲旋邀集不詳
    姓名、年籍，綽號「闊嘴」、「阿生」成年男子，加入許秉
    錫、張英傑及黃國洲的傷害犯意聯絡，共同駕車前往，在「
    嘉年華KTV」旁之全家便利商店聚集，等候甲○○到來，現
    場另有1名不知何人邀集之「瘦瘦的成年男子」，亦加入許
    秉錫、張英傑及黃國洲、「闊嘴」、「阿生」之傷害犯意聯
    絡。嗣於同日23時許，甲○○、乙○○及「李仕程」駕車抵
    達，並將車輛停在「嘉年華KTV」對面。張英傑、黃國洲、
    綽號「闊嘴」、「阿生」及另名瘦瘦的成年男子見甲○○到
    來，便走至甲○○乘坐之自小客車車旁，要求甲○○下車，
    甲○○見黃國洲等人人多勢眾，不願下車，張英傑、黃國洲
    、綽號「闊嘴」、「阿生」及另名瘦瘦的成年男子，竟基於
    傷害之犯意聯絡，強行將甲○○及乙○○拖出車外，並共同
    毆打甲○○及乙○○，致使乙○○受有唇部多處撕裂傷共約
    2公分、顏面撕裂傷約0.5公分、顏面多處瘀挫傷、左眼結膜
    下出血、鼻骨骨折之傷害；甲○○受有頭部外傷、左臉之開
    放性傷口、雙側手腕疼痛及左耳撕裂傷等傷害（甲○○部分
    業經撤回告訴，就丙○○部分為公訴不受理之諭知）。詎料
    ，張英傑、黃國洲見警方巡邏車前來，為避免其傷害犯行遭
    警查獲，竟與另名姓名、年級不詳之瘦瘦成年男子，另行起
    意，基於非法方法剝奪甲○○行動自由之犯意聯絡，先由張
    英傑指示黃國洲及「瘦瘦的男子」，強行將甲○○押入丙○
    ○駕駛之自小客車內，黃國洲及「瘦瘦的男子」便以強推方
    式強行將甲○○押入丙○○駕駛之車號W3-5006號自小客車
    後座，黃國洲坐在甲○○左方，另名瘦瘦之成年男子則坐在
    甲○○右方。張英傑並直接指示丙○○，將甲○○帶至汽車
    旅館，丙○○見黃國洲及「瘦瘦的男子」受張英傑指示，將
    甲○○押入車內，知悉張英傑等人係為妨害自由之不法行為
    ，竟仍加入上開人等之妨害自由犯意聯絡，接受張英傑指示
    ，駕車前往臺中市○○路○段91號「麗堤汽車旅館」，並在
    路上先行繞路，未直接前往。張英傑與另名不知情之不詳姓
    名、年籍綽號「大胖」成年男子則步行至汽車旅館櫃檯詢問
    價錢，旋步出汽車旅館，交付3千元予在汽車旅館外等候之
    陳廣佑，張英傑離去現場，丙○○駕車進入汽車旅館，將3
    千元交付櫃檯人員，並向櫃檯人員拿取202號房鑰匙後，往
    汽車旅館中庭駛去，停在汽車旅館中庭。嗣黃國洲見甲○○
    頭部受傷流血，恐遭旅館人員發覺，遂詢問丙○○車上有無
    外套，經丙○○答稱有，即依黃國洲指示，下車至自小客車
    後行李箱處拿取外套1件，從自小客車左後車窗交付黃國洲
    ，由黃國洲以外套蓋住甲○○頭部，丙○○再至自小客車駕
    駛座，將車開至202號房，由黃國洲及另名瘦瘦之成年男子
    將甲○○帶入房內，丙○○駕車離去。黃國洲在房內，以尼
    龍鞋帶2條將甲○○雙手反綁，並與另名瘦瘦之成年男子以
    拖鞋毆打甲○○，黃國洲發現甲○○之左後口袋內有現金2
    萬元，認可作為歸還許秉錫之款項，乃違反甲○○之意願，
    強取甲○○放置於左後口袋之現金2萬元，以此強暴方式，
    妨害甲○○行使對該筆款項之權利。迄翌日（16日）2時許
    ，始釋放甲○○，計甲○○遭剝奪行動自由約3小時。甲○
    ○脫困後，報警處理，經警在上開汽車旅館房間內扣得尼龍
    鞋帶2條，並循線查獲，始悉上情。
二、案經甲○○及乙○○訴請臺中市警察局第二分局報告臺灣臺
    中地方法院檢察署檢察官偵查起訴。
    理  由
壹、程序方面：
一、按大法官會議釋字第582號解釋意旨，共同被告於被告案件
    中係屬證人，法院應踐行人證之法定調查程序，始具有證據
    能力；而共同被告於被告案件中之警詢、偵查中陳述，因被
    告無從為詰問，致有礙被告之對質詰問權，應無證據能力；
    又法院就被告之案件對其他共同被告或與被告有共犯關係之
    人調查，均應依人證之調查程序傳喚該共同被告或共犯到場
    ，命其立於證人之地位而為陳述，並通知被告，使被告有與
    之對質及詰問其現在與先前陳述之瑕疵的機會，以確保其對
    質詰問權，並藉以發現實體真實（最高法院94年度臺上字第
    1776號判決參照）。依上開大法官會議解釋及最高法院判決
    意旨，法院如於共同被告以證人身分到庭陳述，訊問被告對
    共同被告之審判外陳述有何意見，並准許被告對於共同被告
    當庭及先前陳述進行詰問，即已賦予被告對於共同被告對質
    詰問機會，此時共同被告於審判外陳述之瑕疵應已治癒，而
    具有證據能力。本件同案被告張英傑、黃國洲於原審以證人
    身分到庭陳述，並經被告當庭就同案被告張英傑、黃國洲等
    於偵查中所供為交互詰問，即無侵害上訴人即被告丙○○（
    下稱被告）之詰問權可言，是上開同案被告於警詢、偵查中
    本於被告身分所供，既已賦予其他共同被告對質詰問之機會
    ，對於其他共同被告應有證據能力。
二、按被告以外之人於審判外之陳述，雖不符刑事訴訟法第159
    條之1至第159條之4之規定，而經當事人於審判程序同意作
    為證據，法院審酌該言詞陳述或書面陳述作成時之情況，認
    為適當者，亦得為證據。當事人、代理人或辯護人於法院調
    查證據時，知有第159條第1項不得為證據之情形，而未於言
    詞辯論終結前聲明異議者，視為有前項之同意。刑事訴訟法
    第159條之5定有明文。本件被告於原審及本院審理時，對於
    本案偵查卷內之證據，均同意有證據能力（見原審卷一第42
    、263頁），得採為本案之證據，迄至本案言詞辯論終結前
    ，被告均未聲明異議，有審判筆錄在卷可考，經審酌卷內各
    該人員陳述時之情狀，均查無被違法取供或非出於自由意志
    之情形，相關書證亦查無違法取證或造假虛捏之情事，以之
    作為本案之證據，皆屬適當，依前揭規定，本判決以下所引
    用之證據均得為本案之證據。
貳、有罪部分：
一、訊據被告對於上揭妨害自由之事實坦白承認；其於原審亦坦
    承其於上揭時、地，駕車載甲○○至汽車旅館等情不諱，惟
    否認有何妨害自由犯行，辯稱：張英傑把人推到我車上，並
    叫我開車云云（見原審卷41頁）。惟查：
  (一)證人甲○○係遭同案被告黃國洲及「瘦瘦的男子」強押上被
    告所駕駛之自小客車：
  1.同案被告黃國洲先於偵查供稱：「打完後，我就叫甲○○上
    車，有4人上車，我、甲○○、丙○○還有一個我不認識的
    人，因為當時很亂，所以就上丙○○那輛車」等語（見偵查
    卷第27頁）；復於原審證稱：「我和那位瘦瘦的男子推甲○
    ○進入車內，進入車內後甲○○坐在後座中間，我與瘦瘦的
    男子坐在後座兩邊。（你如何知道要將甲○○推入丙○○駕
    駛的W3-5006號自小客車內？）我到現場時早就知道丙○○
    他們在那裡，至於要推到丙○○的車內是許秉錫告訴我的前
    面的前面有1台車，也是我們的車，……瘦瘦的人也說丙○
    ○的車也是我們的車，把甲○○推入這台車」等語（見原審
    卷第245、246頁）。
  2.同案被告張英傑於警詢供稱：「甲○○被黃國洲及另名小弟
    押上陳廣佑所駕駛的自小客車」等語（見警局卷第4頁）；
    復於偵查供稱：「黃國洲、甲○○跟另一個我不認識的人就
    上陳廣佑的車」等語（見偵查卷第26頁）；再於原審以證人
    地位證稱：「黃國洲與另外1個人就叫甲○○上車，甲○○
    掙扎不願意上車，旁邊有人打甲○○，喝令甲○○上車，甲
    ○○才屈服上車，走到丙○○開的車子。……坐在丙○○車
    子後座瘦瘦的人也有喝令甲○○上車」等語（見原審卷第
    216、238頁）。
  3.被告先於警詢供稱：「張英傑叫他2名朋友，將甲○○以強
    暴脅迫方式押入我駕駛W3-5006號自小客車後座」等語（見
    警局卷第11頁）；復於檢察官訊問時供稱：「黃國洲還有一
    個壯壯的男子就把他們打的其中一個人推到我車上，黃國洲
    還有另一個我不認識的人也坐後座，把被推上車的那個人夾
    在中間」等語（見偵查卷25頁）；再於原審以證人地位證稱
    ：「他們叫甲○○到我車上，我就問為何突然將人帶到我車
    上，張英傑說有重要事情要處理，我事情還沒有問清楚的時
    候，後面就有警察，因為我知道他們這樣子是違法的。（為
    何後面有警察，車子就要開走？）黃國洲叫我趕快把車子開
    走，……（你如何判斷張英傑及黃國洲對甲○○做的事情是
    違法的？）我看到甲○○不願意上車，黃國洲叫甲○○上車
    ，我沒有看到黃國洲有沒有動手，我看到甲○○在掙脫，說
    著我不要，我不要。（不要什麼？）不要上車」等語（見原
    審卷第242頁）。
  4.證人甲○○於警詢供稱：「（張英傑喝令）其中2名不詳之
    男子強行將我押上車後，……車內連同我共有4人，是一位
    綽號『阿佑（即陳廣佑）』駕駛，我乘坐於後座中間位置，
    左右兩邊各坐1位男子架著我」等語（見警局卷第29、30頁
    ）；復於偵查證稱：「拉上車後我坐後座中間，我兩邊都有
    坐人，我是被強拉上車，……黃國洲勒住我脖子，把我押上
    車」等語（見偵查卷第34、35頁）；再於原審證稱：「黃國
    洲把我推入車子後座，我坐在中間，當時是丙○○開車，黃
    國洲坐在我旁邊，另外後座還有一個我不認識瘦瘦的人。警
    詢中說是張英傑喝令其中 2名男子將我押上車的，是實在。
    張英傑說：『快點把他抓上車（台語）』」等語（見原審卷
    第233、234頁）。又被害人乙○○於警詢供稱：「（甲○○
    如何遭張英傑等人強押離開現場？）【張英傑喝令】其中幾
    名不詳男子，將甲○○押上自小客車，將甲○○強行載離現
    場。……我聽到張英傑在現場指揮，並喝令他人先將甲○○
    押走」等語（見警局卷52頁）。
  5.如此觀之，證人甲○○、乙○○，同案被告張英傑、黃洲國
    ，及被告就證人甲○○及乙○○如何遭強押至被告丙○○駕
    駛之自小客車後座一節，前後所述主要事實大致相符，亦即
    同案被告張英傑、黃國洲、「闊嘴」、「阿生」及「瘦瘦的
    男子」於毆打證人甲○○及乙○○後，因見後方有警方巡邏
    車前來（此部分見後述），為避免警方發覺傷害犯行，遂依
    同案被告張英傑指示，由同案被告黃國洲及「瘦瘦的男子」
    強押至被告所駕駛之W3-5006號自小客車後座，由同案被告
    黃國洲及「瘦瘦的男子」分坐證人甲○○之左右兩旁，旋由
    被告丙○○駕車離去等情，堪以認定。而同案被告黃國洲及
    「瘦瘦的男子」與證人甲○○同坐後座，且分坐兩旁，益證
    渠等有防止證人甲○○中途逃脫之行為，對證人甲○○之妨
    害自由犯行，自有犯意聯絡及行為分擔甚明。被告於偵查雖
    供稱：不知道人是如何被推上車云云（見偵查卷第25頁），
    然被告此部分所述，與其於原審以證人地位所證「黃國洲叫
    甲○○上車，……我看到甲○○在掙脫」部分不符。而參酌
    被告丙○○於同案被告張英傑等人毆打證人甲○○之際，均
    全程在車上，而未下車。嗣因附近有警方巡邏車經過，同案
    被告黃國洲始開啟車門，將證人甲○○押入車內。而被告坐
    在自小客車駕駛座上，車門突然遭開啟，必當會注意來者何
    人及何事。然依現存證據，固然無法認定被告就傷害犯行部
    分有犯意聯絡及行為分擔（詳後述），但同案被告黃國洲開
    啟車門，將證人甲○○押上車時，被告已見同案被告黃國洲
    及「瘦瘦的男子」，以非法方法，將證人甲○○強押入車，
    竟未加阻止，反而接受同案被告張英傑指示駕車離去現場，
    足見被告丙○○於斯時已加入被告張英傑等人之妨害自由之
    犯意聯絡甚明。是被告於檢察官訊問時所述，顯屬卸責之詞
    ，不足採信。
  (二)證人甲○○遭強押入被告駕駛之自小客車內後，同案被告張
    英傑即指示被告將車開往汽車旅館：
  1.同案被告黃國洲於檢察官訊問時供稱：「上車後，本來要去
    藥局，甲○○說不用，我就說去飯店講，甲○○也說好」等
    語（見偵查卷第27頁）；復於原審證稱：「我叫丙○○開走
    的，並告訴丙○○先繞兩圈，看臨檢的警察有沒有追過來，
    丙○○就照我說的話做，警察沒有追過來，我就問丙○○附
    近有沒有休息類似汽車旅館的地方，丙○○說他找找看，後
    來繞進綏遠路麗堤汽車旅館，那時候我身上只有1、2百元，
    我打電話給許秉錫，許秉錫告訴我打電話給張英傑，叫張英
    傑先付錢，我就打張英傑的電話叫他先拿3、4千元過來，…
    …我就告訴丙○○說你向張英傑先拿一些錢，要去汽車旅館
    ，並叫丙○○把錢繳一繳」等語（見原審卷第245頁）。
  2.同案被告張英傑於警詢供稱：「我叫陳廣佑將人帶至綏遠路
    麗堤汽車旅館等候，將人交與黃國洲處理。……我先進入麗
    堤汽車旅館詢問房價後，就交3千元給陳廣佑給付住宿費」
    等語（見警局卷第4頁）；復於檢察官訊問時供稱：陳廣佑
    打電話問我人在哪裡，問我人如何處理，我說我不知道，丙
    ○○說後座的人提議去汽車旅館，我就打電話問許秉錫，許
    秉錫說好，到之後陳廣佑說他沒錢，要我過去付錢，我就到
    旅館那邊拿3千元給陳廣佑」等語（見偵卷26頁）；再於原
    審以證人地位證稱：「丙○○打電話給我問我你把人丟在我
    車上，人要怎麼處理，我告訴丙○○說我打電話問看看，…
    許秉錫打電話給我，告訴我把人帶去汽車旅館，但未指定何
    家，然後丙○○又打電話給我，我告訴丙○○把人載去你經
    營的洗車廠對面的麗堤汽車旅館，……丙○○說他身上沒有
    錢，叫我過去付錢，……我拿3千元給丙○○後，就告訴丙
    ○○可以離開。……（提示偵查卷第26頁，你在偵查中說是
    丙○○打電話告訴你說後座的人提議去汽車旅館，你就打電
    話問許秉錫，許秉錫說好，為何與你今日所述不同？）今天
    講的才正確。…甲○○進車後，…我當場就叫丙○○將人帶
    到汽車旅館」等語（見原審卷第216至218頁）。
  3.被告於警詢供稱：「張英傑叫我將車開到臺中市○○路○段
    91號麗緹汽車旅館。（警方調閱麗緹汽車旅館監視錄影畫面
    ，發現張英傑與綽號『大胖』之男子進入該櫃檯詢問價錢之
    畫面，當時你在哪裡，當時作何事？）當時我開該車在汽車
    旅館外面，與黃國洲控制甲○○。（是否是你開車拿錢至櫃
    檯拿房間鑰匙？）是的。張英傑與『大胖』進入櫃檯詢問價
    錢後，張英傑到外面拿3千元給我付房租」等語（見警局卷
    第11、15頁）；復於檢察官訊問時供稱：「上車後，黃國洲
    就叫我先開走，就在路上四處繞，我們打電話問張英傑要把
    人載到哪邊，後來載到我洗車場對面的汽車旅館，載到那邊
    後，張英傑在門口等我，他拿3千元給我叫我幫他開一間房
    間，我說：『這裡有攝影機，你們要做什麼』，他說要講事
    情，我就去開房間」等語（見偵查卷第25頁）；再於原審以
    證人地位證稱：「（你在車上有無告訴甲○○要他還錢？）
    沒有。（你怎麼會去麗堤汽車旅館？）我打電話給張英傑，
    因為人在我車上我不知道怎麼辦，張英傑要我開到麗堤汽車
    旅館去。後來是我打電話給張英傑，張英傑說等一下會告訴
    我，後來張英傑就打電話給我說他朋友說載他去汽車旅館」
    等語（見原審卷第243、244頁）。
  4.證人甲○○於檢察官訊問時證稱：「丙○○有問我錢何時還
    」等語（見偵查卷第35頁）；復於原審證稱：「丙○○有說
    話，問我何時要還錢」等語（見原審卷第234頁），並有監
    視錄影帶1捲扣案可資佐證。而扣案之監視錄影帶經原審勘
    驗製有勘驗筆錄在卷，內容如附表一所示，並有監視錄影畫
    面翻拍照片16張及勘查現場現片圖8張在卷（見警局卷第19
    至26頁、第33、34頁）。如此觀之，同案被告張英傑、黃國
    洲及被告就彼此間如何聯繫前往汽車旅館一節，前後所述略
    有不同。但同案被告張英傑於原審以證人地位證稱：「今天
    講的才正確。…甲○○進車後，…我當場就叫丙○○將人帶
    到汽車旅館」等語（見原審卷第218頁）；復參酌同案被告
    張英傑於本案中係立於主導地位，喝令同案被告黃國洲及「
    瘦瘦的男子」將被害人甲○○強押入車上，已如前述。是同
    案被告張英傑於被害人甲○○遭強押入車內後，再基於主導
    地位，指示被告直接帶到汽車旅館，亦與常情相符。此外，
    依附表二、四之通聯記錄，同案被告張英傑與被告於當日23
    時許後，仍有多次通話紀錄，益證同案被告張英傑與被告對
    於如何前往汽車旅館及前往何家汽車旅館，彼此間有多次對
    話，自有犯意聯絡及行為分擔。
  5.至於被告於警詢供稱：「因為他們長的很像黑道兄弟，我很
    怕他們也會對我不利，被迫才依照他們指示作。後座2名男
    子我不認識」云云（見警局卷第16頁）；復於檢察官訊問時
    供稱：不知道他們在後座講什麼事情云云（見偵查卷第25頁
    ）。然根據附表四編號1號、附表六編號2號所示通聯紀錄，
    被告與同案被告黃國洲於被害人甲○○遭毆打前，便已於當
    日21時15分4秒許，有過行動電話通話。況且，同案被告黃
    國洲於毆打證人甲○○、乙○○前，及強押證人甲○○上車
    前，便已經由案外人許秉錫及「瘦瘦的男子」告知，被告所
    駕駛的車輛，「也是我們的車」（詳見前述理由(一)之1.部分
    ）。是被告並非不認識同案被告黃國洲，自無所謂被逼迫才
    將被害人甲○○載往汽車旅館之情形。是其上開所辯係屬卸
    責之詞，不足採信。
  (三)被告下車拿取外套，讓同案被告黃國洲為被害人甲○○蓋住
    頭部後，始由被告駕車進入汽車旅館202號房：
  1.同案被告黃國洲於檢察官訊問時供稱：「要進去（汽車旅館
    ）時，我跟甲○○說『石頭，你的臉都是血，用布蓋著』，
    甲○○說『好』，丙○○就拿外套給我，去飯店有3人，…
    …張英傑、丙○○沒有上去，只有我跟另外一個人帶甲○○
    進去」等語（見偵查卷第27頁）；復於偵查時供稱：「車子
    開到麗堤汽車旅館，在車上用外套套住甲○○的頭，因為他
    頭上流血，我們怕別人看到去報案」等語（見核交字偵查卷
    第15頁）；再於原審證稱：「（丙○○）車上有沒有外套，
    因為……甲○○有流血……，要拿外套蓋住頭，進到汽車旅
    館後，我就叫丙○○先離開」等語（見原審卷第246頁）。
  2.被告先於警詢供稱：「（是否你開車進入房間車庫前，並開
    後車箱，拿1件黑色外套，套住甲○○頭部？）是的。（何
    人叫你至後車廂拿外套，控制套住被害人頭部？）是控制甲
    ○○的那2人，問我車內有外套否？我就至後車廂找剛好有
    ，所以就交給他們」等語（見警局卷第15、16頁）；復於偵
    查時供稱：「黃國洲叫我拿外套給他，我不知道他要做什麼
    ，我就下去後車廂拿外套，我從駕駛座後面遞給他，電動門
    就開了，我開進去，等電捲門放下來，黃國洲跟另一個人上
    樓，張英傑在旅館外面，我就離開」等語（見偵查卷第25頁
    ）；再於於原審以證人地位證稱：「黃國洲問我車子上有沒
    有外套，我回答說有，黃國洲要我把外套拿給他，…我把外
    套拿給黃國洲，然後我就在那邊等待鐵門打開，我把車子開
    進去停好後，鐵門關下來，然後鐵門再打開，我就離開」等
    語（見原審卷第243頁）。
  3.證人甲○○於原審證稱：「進入到汽車旅館裡面時才有人拿
    夾克蓋住我，我只知道有衣服蓋住我的頭」等語（見原審卷
    第233頁），並有監視錄影畫面翻拍照片16張及勘查現場現
    片圖8張在卷可稽（見警局卷第19至26頁、第33、34頁），
    復有監視錄影帶1捲扣案可資佐證。而扣案之監視錄影帶經
    原審勘驗製有勘驗筆錄在卷，內容如附表一所示。如此觀之
    ，證人甲○○及被告、同案被告黃國洲就如何進去汽車旅館
    一節，前後所述一致，並與客觀之監視錄影帶及翻拍畫面相
    符。是被告駕駛上開自小客車進入汽車旅館中庭後，依同案
    被告黃國洲指示停車，至後車箱拿取外套後，交給同案被告
    黃國洲用以套住證人甲○○頭部之事實，應可認定。
  (四)同案被告張英傑及黃國洲所妨害自由犯行，係為避免渠等傷
    害犯行遭警查獲，而臨時起意所為：
  1.同案被告黃國洲於原審以證人地位證稱：「嘉年華KTV後面
    在臨檢，警察看到我們一群人圍在一起就開警報器過來，我
    就和那位瘦瘦的男子推甲○○進入車內。……那時候也不知
    道會有警方的巡邏車在現場，是因為發現有警察在現場才會
    將甲○○帶走。……（你在「嘉年華KTV」前打甲○○到還
    沒有發現巡邏車之前，你是否有決定要押走甲○○？）那時
    候是打算要約甲○○進去KTV包廂裡面談」等語（見原審卷
    第245、247、248頁）。
  2.同案被告張英傑於原審以證人地位證稱：「我聽到旁邊的人
    說警察來了，先讓甲○○上車」等語（見原審卷第238頁）
    ；又被告於偵查供稱：「打了約1分鐘，前方剛好有臨檢站
    ，我看到有警察騎機車過來，我開車想要走」等語（見偵查
    卷第25頁）。根據員警張祥麟所出具之職務報告書記載：「
    於96年9月15日，執行巡邏勤務，於仝日23時許分接獲分局
    勤務中心通報，在臺中市○區○○路與山西路口（嘉年華
    KTV對面），有打群架事件。經職等到場，見被害人乙○○
    顏面及鼻樑等處受傷，遂即通知119救護車救護」，是員警
    張祥麟於96年9月15日23時許，於執行勤務時，接獲勤務中
    心通報，而至「嘉年華KTV」察看打群架事件，應屬事實。
    而相互對照同案被告黃國洲、張英傑及被告所述，係見警方
    車輛來到後，始決定將證人甲○○押往汽車旅館。此外，同
    案被告張英傑等人若於出發前，便已決定將證人甲○○押往
    汽車旅館，則直接將汽車旅館投宿費用交給被告，於被告將
    證人甲○○載走後，直接前往汽車旅館即可，當無必要經由
    反覆以電話聯絡後，才由同案被告張英傑至汽車旅館將3千
    元交付被告。是同案被告張英傑、黃國洲及被告與「瘦瘦的
    男子」顯然係見警方到來後，才臨時起意將證人甲○○強押
    至汽車旅館，以繼續追究金錢糾紛。
  (五)綜上所述，本件事證明確，被告上開犯行，事證明確，均可
    認定。
二、核被告所為，係犯同法第302條第1項之妨害自由罪。被告與
    同案被告張英傑、黃國洲、許秉錫及「瘦瘦的成年男子」間
    ，就以非法方法剝奪被害人甲○○行動自由之犯行，彼此間
    有犯意聯絡及行為分擔，均為共同正犯。原審關於此部分，
    依據上述理由，適用刑法第28條、第302條第1項、第41條第
    1 項前段、第38條第1項第2款，刑法施行法第1條之1，並審
    酌被告以駕車方式，分擔妨害自由之行為，危害性較同案被
    告張英傑及黃國洲低，但其犯後否認犯罪，態度不佳，故酌
    予提高量刑，就妨害自由部分判處與同案被告張英傑及黃國
    洲相同之刑度等一切情狀，量處被告有期徒刑4月，併諭知
    如易科罰金之折算標準。並敘明扣案之尼龍鞋帶2條，為同
    案被告黃國洲所有，且供被告共同犯妨害自由罪所用之物，
    依刑法第38條第1項第2款規定，宣告沒收之，核其認事用法
    俱無不當，量刑亦稱允洽。檢察官此部分上訴指稱：被告犯
    後全然否認犯行，實質上亦未與告訴人甲○○和解，所參與
    之犯行非徒僅負責借車、駕駛該車押走告訴人甲○○而已，
    尚有在現場待命搜尋告訴人甲○○、乙○○等人及負責聯絡
    幕後共犯及共同被告張英傑、黃國洲及安排拘禁告訴人甲○
    ○之場地，是認原審量刑太輕等語，惟查本件原審已依刑法
    第57條之規定審酌被告之上開一切情狀，而量處罪刑，且被
    告於本案之分工僅係聽從同案被告張英傑、黃國洲指示擔任
    司機的角色，危害性較低，縱依通聯紀錄顯示，被告於事發
    前，與同案被告張英傑有進行密集的通話，仍無法據以認定
    被告有現場待命搜尋告訴人甲○○、乙○○等人或事先業已
    安排拘進場所等犯行，是原審量刑難認有何刑度過輕情形，
    檢察官此部分之上訴，並無理由，應予駁回。
參、無罪部分
一、公訴意旨及補充理由書意旨（見原審卷57頁）認：同案被告
    張英傑另行邀集被告丙○○參加，同案被告黃國洲另行邀集
    4、5名不詳姓名、年籍之成年男子參加，共同基於傷害之犯
    意聯絡，毆打乙○○。因認被告丙○○涉犯刑法第277條第1
    項傷害罪云云。
二、按犯罪事實應依證據認定之，無證據不得認定犯罪事實。又
    不能證明被告犯罪者，應諭知無罪之判決，刑事訴訟法第15
    4條第2項、第301條第1項分別定有明文。又檢察官就被告犯
    罪事實，應負舉證責任，並指出證明之方法。刑事訴訟法第
    161條第1項亦有明文。因此，檢察官對於起訴之犯罪事實，
    應負提出證據及說服之實質舉證責任。倘其所提出之證據，
    不足為被告有罪之積極證明，或其闡明之證明方法，無從說
    服法官以形成被告有罪之心證，基於無罪推定之原則，自應
    為被告無罪判決之諭知（最高法院92年度臺上字第128號判
    例參照）。
三、公訴人認被告涉有傷害乙○○犯行部分，無非以證人甲○○
    、乙○○之警詢及檢察官訊問筆錄；證人張偉盛、陳俊雄之
    警詢筆錄；車籍查詢表、職務報告書、診斷證明書、受傷照
    片及通聯紀錄等件為證明方法。惟訊據被告丙○○坦承其於
    上揭時、地，駕車搭載張英傑，至嘉年華KTV等情不諱，惟
    堅決否認有何傷害犯行。辯稱：伊都在車上，沒有下去打人
    等語。經查：
  (一)案外人許秉錫、同案被告張英傑、同案被告黃國洲、「阿生
    」、「闊嘴」及「瘦瘦的男子」基於傷害之犯意聯絡，先由
    證人張英傑以女網友計誘證人甲○○外出，證人甲○○受騙
    後，答應與女網友約定在臺中市○○路○段70號「嘉年華KTV
    」見面，被告駕駛友人張偉盛所有W3-5006號自小客車，搭
    載證人張英傑前往現場。嗣於96年9月15日23時許，證人甲
    ○○與友人乙○○、「李仕程」抵達現場，證人張英傑、黃
    國洲、「阿生」、「闊嘴」及「瘦瘦的男子」走至證人甲○
    ○所乘坐之自小客車旁，將證人甲○○及乙○○拉出車外毆
    打成傷等情，業據被害人甲○○及乙○○於警詢及偵查時指
    訴甚詳，核與證人張偉盛及陳俊雄證述情節相符，並有診斷
    證明書、車籍查詢表及受傷照片等件在卷可稽，此部分事實
    ，堪以認定。惟被告與證人張英傑等人間，就傷害被害人乙
    ○○犯行部分，是否有犯意聯絡及行為分擔，難僅以被告駕
    駛證人張偉盛所有之自小客車，搭載證人張英傑至「嘉年華
    KTV」外面，即認為其與證人張英傑等人確有傷害乙○○之
    犯意聯絡及行為分擔。
  (二)被告駕車載證人張英傑至「嘉年華KTV」對面後，並未下車
    與證人張英傑等人共同毆打證人甲○○及乙○○等情，業據
    被告於警詢供稱：「要進去唱歌時，剛好碰到張英傑的債務
    人甲○○，張英傑要向甲○○討錢，雙方就打起來，當時我
    就在車上」等語（見警局卷第11頁）；復於偵查時供稱：「
    我把車子停在旁邊，看到張英傑跟其他車的人下車，黃國洲
    也下車，看到他們在徒手打人」等語（見偵查卷第25頁）；
    再於於原審供稱：「我在車上，沒有下去打人」等語甚詳（
    見原審卷第41、264頁）。又被害人乙○○先於警詢供稱：
    「陳廣佑沒有教唆及打我」等語（見警局卷第56頁）；復於
    檢察官訊問時證稱：「案發時我沒有看到丙○○」等語（見
    偵查卷第36頁）；又證人甲○○於偵查時亦證稱：「案發時
    丙○○沒有對我做什麼事情」等語相符（見偵卷35頁）。如
    此觀之，證人甲○○及被害人乙○○為遭毆打之人，其與實
    施傷害犯行之人，立場相對，並無必要刻意為有利於被告之
    供述。況且，被害人乙○○及甲○○均於偵查階段，便已明
    確證稱未遭被告毆打。足見被告未下車參與證人張英傑等人
    毆打被害人乙○○之行為甚明。依此，被告既未下車，則難
    認其與證人張英傑等人就傷害犯行部分，彼此間有行為分擔
    ，亦難認定被告駕駛他人所有之自小客車在旁，未下車毆打
    被害人乙○○，即屬在旁待命而有行為分擔，併此說明。
  (三)被告於駕車載證人張英傑前往「嘉年華KTV」前，是否知悉
    證人張英傑與案外人許秉錫等人已有傷害他人之犯意聯絡部
    分：
  1.被告先於警詢供稱：「我駕駛W3-5006號自小客車，與張英
    傑及他一些朋友，在臺中市○○路一家餐廳吃飯，吃完飯張
    英傑提議至嘉年華唱歌，（據主嫌張英傑警訊筆錄供述，事
    前是張英傑預謀設計找女網友約甲○○見面後，再趁機強押
    處理債務之事，你事前是否知情？）我事前完全不知情」等
    語（見警局卷第11、12頁）；復於檢察官訊問時供稱：「那
    天16時許，張英傑找我要去吃東西，介紹朋友，我說我不想
    去，後來他打電話給我說要去嘉年華唱歌，我才去海產攤吃
    東西」等語（見偵查卷第25頁）；再於原審辯稱：「張英傑
    到我開設的洗車場找我吃東西，吃到一半說要去唱歌」等語
    （見原審卷第41、264頁）。又證人張英傑於原審證稱：「
    96年9月15日許秉錫打電話給我，要我過去嘉年華KTV唱歌順
    便認人，當時我與丙○○及其朋友一起在臺中市○○○路邊
    攤吃飯，吃飯時接到許秉錫的電話，我就把電話拿到旁邊講
    ，之後我就問丙○○等一下要去唱歌要不要去，我沒有跟丙
    ○○講要去認人的事情，我只是告訴丙○○說要去嘉年華
    KTV唱歌，丙○○就開車載我過去」等語（見原審卷第216頁
    ）。
  2.細觀被告與證人張英傑之供述，足以發現渠等所述，除由被
    告受證人張英傑之邀，而開車載證人張英傑至「嘉年華KTV
    」部分一致外，其於關於(1)係與張英傑的友人用餐？抑或與
    被告丙○○的友人用餐？(2)係用餐完畢後，始由張英傑提議
    去嘉年華KTV？抑或於用餐期間，張英傑因接獲許秉錫電話
    而提議去嘉年華KTV？等部分，均有不同。況且，被告自身
    對於如何決定前往「嘉年華KTV」部分所述，前後亦略有不
    同（先於警詢供稱「張英傑於用餐完提議前往KTV」；復於
    偵查中供稱「原不願用餐，係張英傑提議前往KTV，始願外
    出與張英傑用餐」；再於原審改稱「張英傑於用餐到一半時
    ，提議至KTV」）。準此，被告與證人張英傑就如何決定前
    往「嘉年華KTV」一節，前後所述不同，難認與常情相符。
    但此部分終非認定被告犯罪之積極證據，原審尚難僅以被告
    此部分所辯不足採信，即為不利於被告丙○○之認定。又被
    告所持用之行動電話，與證人張英傑所持用之行動電話，於
    96年9月15日23時證人甲○○及乙○○遭毆打前，有多次通
    話，有通聯紀錄在卷（詳見附表二編號05至07號、09至12號
    、15、16、18號，附表四編號02至06號）。然此部分亦僅能
    證明被告於96年9月15日23時許前，與證人張英傑有多次通
    話，尚無法證明渠等通話內容係為傷害之犯意聯絡。是卷附
    之通聯記錄，實無法為不利於被告丙○○之認定。
  (四)被告駕駛友人張偉盛所有車號W3-5006號自小客車前往「嘉
    年華KTV」，是否足以認定其與同案被告張英傑有犯意聯絡
    部分：
    證人張偉盛於警詢供稱：「車號W3-5006號自小客車是我所
    有，該車我於96年8月初就交給朋友陳俊雄使用，……陳俊
    雄於15日20時許，將該車借與陳廣佑使用，……因陳廣佑車
    輛冷氣故障，所以向陳俊雄借車」等語（見警局卷第62、63
    頁）。又證人陳俊雄於警詢供稱：「車號W3-5006號自小客
    車，是我於96年8月初，在臺中市○○路陳廣佑開設之洗車
    場，向張偉盛借用，於9月15日20時15分許，將該車借給陳
    廣佑，……他說他車子冷氣故障，要向我借用該車3天」等
    語（見警局卷第68、69頁），並有車籍查詢基本資料詳細畫
    面（見警局卷第65頁）。如此觀之，被告所駕駛之車號W3-5
    006號自小客車，確實係向證人張偉盛所借無誤。而被告駕
    駛上開車輛至「嘉年華KTV」時，並無變更該車外觀或拆去
    車牌等足以顯見出逃避偵查或掩飾自身犯行之行為。足見被
    告並不畏懼其所駕駛之自小客車車號或其他特徵遭人察覺。
    況且，警方亦經由查證車主張偉盛之方式，得知當日晚間係
    由被告駕車前往該處。因此，就被告向證人張偉盛借車之行
    為，實無法為不利於被告之認定。依此，被告於原審供稱：
    「我不是為了犯本案才向張偉盛借車，我之前車子壞掉，就
    有向張偉盛借車」等語（見原審卷第266頁），自非全然無
    據。
四、綜上所述，檢察官所指出之證明方法，僅能證明被告駕車載
    被告張英傑前往「嘉年華KTV」等情，惟尚無法證明被告有
    何傷害乙○○犯行之犯意聯絡及行為分擔。此外，本院復查
    無其他積極證據足以證明被告陳廣佑有何公訴人所之犯行，
    本件既不能證明被告犯罪，揆諸上開說明，原審依刑事訴訟
    法第301條第1項諭知被告無罪之判決，核無不當：
  (一)檢察官此部分上訴意旨略以：(1)被告於是前與同案共同正犯
    張英傑、黃國洲及相關不詳共犯之間，就詐騙告訴人甲○○
    到嘉年華KTV，已知告訴人甲○○平時隨行人員及其駕駛即
    告訴人乙○○等人，須先以暴力方式傷害、壓制甲○○、乙
    ○○等人，方得將告訴人甲○○「抓」上車，及被告等人事
    先糾集多人在前述嘉年華KTV待命，顯已有傷害在現場甲○
    ○、乙○○等人之認識及容任發生之未必故意。(2)依通聯紀
    錄顯示，被告與同案被告張英傑於事發前，兩人所在的位置
    均不同，顯見，同案被告張英傑並非與搭乘被告之車輛前往
    該「嘉年華KTV」，被告事前已經瞭解前往該「嘉年華KTV」
    之目的。(3)被告於事發當日，早已搭載黃國洲等人，在該「
    嘉年華KTV」附近等候告訴人甲○○。警詢中並未製作同案
    被告黃國洲之筆錄，黃國洲於97年1月10日首次接受檢察官
    偵訊時供稱：當晚7點，許秉錫打電話說會找人來載彼，那
    個人到時候有打彼的手機，彼就坐他的車，裡面有1個人，
    他載彼到嘉年華KTV的酒店門口，彼有問他如何稱呼，他說
    他叫「阿水」，他不太理彼等語，核前述行動電話門號0000
    000000號通聯紀錄相符。雖黃國洲於97年4月1日第二次偵訊
    中，翻異前詞改稱：「我係單獨搭乘計程車去漢口路、彼就
    叫甲○○上車，有4人上車，有我、甲○○、阿水（丙○○
    ），還有一個我不認識的人」等語，然應係事後與張英傑共
    同掩護被告之詞，並無其他事證可佐，顯不足採信，應以黃
    國洲首次於偵查中之供述，較為可採。(4)縱然無證據證明被
    告有下車加入共犯間傷害乙○○、甲○○等人肢體行為，惟
    事發當時，其目睹鬥毆事件，不但未離去，竟仍於自小客車
    內等候以支援張英傑等人，並協助將告訴人甲○○載往該「
    麗堤汽車旅館」，顯係基於共同犯意聯絡下之行為分擔，實
    係與同案共同被告張英傑、甲○○及不詳共犯等人間，就全
    部犯行同為共同正犯。從而，堪認被告於主觀上已於事前認
    識黃國洲、張英傑等人對告訴人甲○○、乙○○等人為上開
    暴力傷害及妨害自由之犯行，並與黃國洲、張英傑共同基於
    傷害、妨害自由之犯意，一同參與傷害、以非法方法剝奪他
    人行動自由甚明。此足認被告與共同被告張英傑、黃國洲及
    許秉錫等其他不詳共犯間，對於傷害告訴人乙○○部分，亦
    有傷害之不確定故意。
  (二)惟按刑法上之故意犯，可分為直接故意與不確定故意，所謂
    不確定故意係指行為人對於構成犯罪之事實，預見其發生而
    其發生並不違反其本意，刑法第13條第2項定有明文。本件
    被告僅係搭載同案被告張英傑至「嘉年華KTV」外面，並未
    下車參與同案被告張英傑等人毆打被害人乙○○及甲○○之
    行為，且同案被告張英傑、黃國洲乃係驚見警方巡邏車前來
    ，為避免遭查獲，始另起犯意而為妨害自由之犯行，縱被告
    嗣後對妨害自由犯行部分有犯意聯絡及行為分擔，但仍無法
    據以推論被告能預見其他同案被告在為妨害自由犯行前，有
    為傷害乙○○之犯行，故被告是否對於前開之傷害行為是否
    具有不確定故意，即非無疑，是依「罪證有疑、利於被告」
    之證據法則，即應逕為有利於被告之認定。檢察官上訴意旨
    所陳無非臆測推論之詞，被告被訴傷害被害人乙○○犯行部
    分，尚乏積極確切證可資證明有傷害之不確定故意，檢察官
    此部分之上訴，並無理由，應予駁回。
據上論斷，應依刑事訴訟法第368條，判決如主文。
本案經檢察官丁○○到庭執行職務。
中    華    民    國    98    年    7     月    17    日
            刑事第七庭   審判長法  官 林  榮  龍
                               法  官 鄭  永  玉
                               法  官 江  錫  麟
以上正本證明與原本無異。
妨害自由部分得上訴。
其他不得上訴。
如不服本判決應於收受送達後十日內向本院提出上訴書狀，其未
敘述上訴理由者，並得於提起上訴後十日內向本院補提理由書（
均須按他造當事人之人數附繕本）「切勿逕送上級法院」。
                               書記官 鄧  智  惠
中    華    民    國    98    年    7     月    20    日
附錄本案論罪科刑法條：
刑法第277條：
  傷害人之身體或健康者，處3年以下有期徒刑、拘役或1千元以
  下罰金。
  犯前項之罪因而致人於死者，處無期徒刑或7年以上有期徒刑
  ；致重傷者，處3年以上10年以下有期徒刑。
刑法第302條：
  私行拘禁或以其他非法方法，剝奪人之行動自由者，處5年以
  下有期徒刑、拘役或3百元以下罰金。
  因而致人於死者，處無期徒刑或7年以上有期徒刑，致重傷者
  ，處3年以上10年以下有期徒刑。
  第1項之未遂犯罰之。
附表一：勘驗筆錄（原審卷第91頁）
┌──┬─────────────────────────────────┐
│編號│                勘驗筆錄內容                                      │
├──┼─────────────────────────────────┤
│ 01 │錄影帶共分2 段，第一段畫面下方係拍攝管理室外面。畫面上方是拍攝管理│
│    │室外汽車進入的車道，畫面上方是拍攝汽車旅館內中庭廣場。            │
├──┼─────────────────────────────────┤
│ 02 │第一段畫面部分：經播放結果後，錄影帶畫面顯示的內容與警卷相片一至相│
│    │片三所示之畫面相符。根據錄影帶畫面顯示，被告張英傑與另外一名不詳姓│
│    │名的成年男子（該男子身形稍胖，但身高比張英傑矮，顯非被告黃國洲，此│
│    │部分被告黃國洲也當庭表示該男子不是他）步行至管理室外，與汽車旅館人│
│    │員有交談的動作，並且有伸出右手與管理室人員的左手有接觸。並於短暫交│
│    │談後就與該名不詳男子步行走出至汽車旅館外。在第一段畫面上方部分可以│
│    │看到被告張英傑與該不詳成年男子走在汽車旅館外的馬路上。之後，車號W3│
│    │-5006 號自小客車從汽車旅館外開到管理室前停下，駕駛有伸出手自汽車旅│
│    │館人員手所端出的盤子上取出東西後，便駕駛自小客車繼續往前開。以下畫│
│    │面便與本案無關。                                                  │
├──┼─────────────────────────────────┤
│ 03 │第二段畫面部分：經播放結果，錄影帶畫面顯示的內容與警卷相片四至八所│
│    │示之畫面相符。根據錄影帶畫面顯示，被告張英傑與另外一名不詳姓名之成│
│    │年男子步行至管理室外，與汽車旅館人員有交談的動作，並且伸出右手與管│
│    │理室人員的左手有接觸。並於短暫交談後就與該名不詳男子步行走出汽車旅│
│    │館外。之後，車號W3-5006 號自小客車從汽車旅館外開到管理室前停下，駕│
│    │駛有伸出左手自汽車旅館人員手所端出的盤子上取出東西後，便駕駛自小客│
│    │車繼續往前開。之後畫面上方顯示（錄影帶畫面針對畫面上方中庭廣場拍攝│
│    │自小客車的畫面放大，因此以下的勘驗筆錄記載係針對放大後的畫面），駕│
│    │駛在汽車旅館中庭廣場將車輛停下，車頭大燈未關，便開啟駕駛座車門下車│
│    │，走到車尾開啟後行李箱拿出外套交給駕駛座後方的人，並探頭入駕駛座後│
│    │方的窗戶內與駕駛座後方的人有類似交談的動作後，再走到駕駛座車門的位│
│    │置將上半身深入駕駛座車窗內，之後馬上退出，再走到車尾後方開啟行李箱│
│    │，無法看到是否有拿出東西，便將行李箱關閉，之後馬上走到駕駛座開啟車│
│    │門，坐上駕駛座繼續將車輛往前開。之後隔了不久可以看到車號W3-5006 號│
│    │自小客車開離汽車旅館中庭，並消失在畫面，以下畫面與本案無關。      │
└──┴─────────────────────────────────┘
附表二：同案被告張英傑所有行動電話0000000000號通聯紀錄（
        詳偵卷9頁，通聯紀錄查詢表始話日期時間未顯示秒數
        ）
┌──┬────────┬────────┬─────┬────┬────┐
│編號│    發話方      │     受話方     │   日期   │始話時間│通話時間│
├──┼────────┼────────┼─────┼────┼────┤
│ 01 │  0000000000    │  0000000000    │2007.09.15│02:19   │22秒    │
│    │  （張英傑）    │  （丙○○）    │          │        │        │
├──┼────────┼────────┼─────┼────┼────┤
│ 02 │  0000000000    │  0000000000    │2007.09.15│02:26   │37秒    │
│    │  （丙○○）    │  （張英傑）    │          │        │        │
├──┼────────┼────────┼─────┼────┼────┤
│ 03 │  0000000000    │  0000000000    │2007.09.15│19:18   │474秒   │
│    │  （張英傑）    │  （黃國洲）    │          │        │        │
├──┼────────┼────────┼─────┼────┼────┤
│ 04 │  0000000000    │  0000000000    │2007.09.15│20:30   │19秒    │
│    │  （張英傑）    │  （黃國洲）    │          │        │        │
├──┼────────┼────────┼─────┼────┼────┤
│ 05 │  0000000000    │  0000000000    │2007.09.15│21:03   │35秒    │
│    │  （丙○○）    │  （張英傑）    │          │        │        │
├──┼────────┼────────┼─────┼────┼────┤
│ 06 │  0000000000    │  0000000000    │2007.09.15│21:30   │37秒    │
│    │  （張英傑）    │  （丙○○）    │          │        │        │
├──┼────────┼────────┼─────┼────┼────┤
│ 07 │  0000000000    │  0000000000    │2007.09.15│21:33   │26秒    │
│    │  （張英傑）    │  （丙○○）    │          │        │        │
├──┼────────┼────────┼─────┼────┼────┤
│ 08 │0000000000000000│  0000000000    │2007.09.15│21:36   │222秒   │
│    │  （許秉錫）    │  （張英傑）    │          │        │        │
├──┼────────┼────────┼─────┼────┼────┤
│ 09 │  0000000000    │  0000000000    │2007.09.15│21:44   │61秒    │
│    │  （丙○○）    │  （張英傑）    │          │        │        │
├──┼────────┼────────┼─────┼────┼────┤
│ 10 │  0000000000    │  0000000000    │2007.09.15│22:03   │84秒    │
│    │  （張英傑）    │  （丙○○）    │          │        │        │
├──┼────────┼────────┼─────┼────┼────┤
│ 11 │  0000000000    │  0000000000    │2007.09.15│22:26   │49秒    │
│    │  （張英傑）    │  （丙○○）    │          │        │        │
├──┼────────┼────────┼─────┼────┼────┤
│ 12 │  0000000000    │  0000000000    │2007.09.15│22:33   │44秒    │
│    │  （丙○○）    │  （張英傑）    │          │        │        │
├──┼────────┼────────┼─────┼────┼────┤
│ 13 │0000000000000000│  0000000000    │2007.09.15│22:36   │0秒     │
│    │  （許秉錫）    │  （張英傑）    │          │        │        │
│    │                │  （收簡訊）    │          │        │        │
├──┼────────┼────────┼─────┼────┼────┤
│ 14 │  0000000000    │0000000000000000│2007.09.15│22:38   │84秒    │
│    │  （張英傑）    │  （許秉錫）    │          │        │        │
├──┼────────┼────────┼─────┼────┼────┤
│ 15 │  0000000000    │  0000000000    │2007.09.15│22:40   │16秒    │
│    │  （張英傑）    │  （丙○○）    │          │        │        │
├──┼────────┼────────┼─────┼────┼────┤
│ 16 │  0000000000    │  0000000000    │2007.09.15│22:47   │11秒    │
│    │  （張英傑）    │  （丙○○）    │          │        │        │
├──┼────────┼────────┼─────┼────┼────┤
│ 17 │0000000000000000│  0000000000    │2007.09.15│22:54   │0秒     │
│    │  （許秉錫）    │  （張英傑）    │          │        │        │
│    │                │  （收簡訊）    │          │        │        │
├──┼────────┼────────┼─────┼────┼────┤
│ 18 │  0000000000    │  0000000000    │2007.09.15│22:55   │15秒    │
│    │  （張英傑）    │  （丙○○）    │          │        │        │
├──┼────────┼────────┼─────┼────┼────┤
│ 19 │0000000000000000│  0000000000    │2007.09.15│23:06   │0秒     │
│    │  （許秉錫）    │  （張英傑）    │          │        │        │
│    │                │  （收簡訊）    │          │        │        │
├──┼────────┼────────┼─────┼────┼────┤
│ 20 │  0000000000    │0000000000000000│2007.09.15│23:06   │172秒   │
│    │  （張英傑）    │   （許秉錫）   │          │        │        │
├──┼────────┼────────┼─────┼────┼────┤
│ 21 │0000000000000000│  0000000000    │2007.09.15│23:13   │217秒   │
│    │  （許秉錫）    │  （張英傑）    │          │        │        │
├──┼────────┼────────┼─────┼────┼────┤
│ 22 │  0000000000    │  0000000000    │2007.09.15│23:17   │142秒   │
│    │  （張英傑）    │  （丙○○）    │          │        │        │
├──┼────────┼────────┼─────┼────┼────┤
│ 23 │  0000000000    │  0000000000    │2007.09.15│23:21   │45秒    │
│    │  （張英傑）    │  （丙○○）    │          │        │        │
├──┼────────┼────────┼─────┼────┼────┤
│ 24 │  0000000000    │  0000000000    │2007.09.15│23:26   │22秒    │
│    │  （丙○○）    │  （張英傑）    │          │        │        │
├──┼────────┼────────┼─────┼────┼────┤
│ 25 │  0000000000    │  0000000000    │2007.09.15│23:28   │16秒    │
│    │  （張英傑）    │  （丙○○）    │          │        │        │
├──┼────────┼────────┼─────┼────┼────┤
│ 26 │0000000000000000│  0000000000    │2007.09.15│23:37   │70秒    │
│    │  （許秉錫）    │  （張英傑）    │          │        │        │
├──┼────────┼────────┼─────┼────┼────┤
│ 27 │0000000000000000│  0000000000    │2007.09.16│01:51   │139秒   │
│    │  （許秉錫）    │  （張英傑）    │          │        │        │
├──┼────────┼────────┼─────┼────┼────┤
│ 28 │0000000000000000│  0000000000    │2007.09.16│01:58   │47秒    │
│    │  （許秉錫）    │  （張英傑）    │          │        │        │
├──┼────────┼────────┼─────┼────┼────┤
│ 29 │0000000000000000│  0000000000    │2007.09.16│02:23   │119秒   │
│    │  （許秉錫）    │  （張英傑）    │          │        │        │
├──┼────────┼────────┼─────┼────┼────┤
│ 30 │0000000000000000│  0000000000    │2007.09.16│02:27   │200秒   │
│    │  （許秉錫）    │  （張英傑）    │          │        │        │
├──┼────────┼────────┼─────┼────┼────┤
│ 31 │  0000000000    │  0000000000    │2007.09.16│02:33   │10秒    │
│    │  （黃國洲）    │  （張英傑）    │          │        │        │
├──┼────────┼────────┼─────┼────┼────┤
│ 32 │  0000000000    │  0000000000    │2007.09.16│02:33   │163秒   │
│    │  （張英傑）    │  （黃國洲）    │          │        │        │
├──┼────────┼────────┼─────┼────┼────┤
│ 33 │  0000000000    │  0000000000    │2007.09.16│03:17   │56秒    │
│    │  （丙○○）    │  （張英傑）    │          │        │        │
├──┴────────┴────────┴─────┴────┴────┤
│備註欄：                                                                │
│1.同案被告張英傑於警詢供稱：許秉錫電話為0000000000000000號，黃國洲電話為│
│  0000000000號等語（見警局卷第6頁）；復於原審證稱：「我使用的行動電話號 │
│  碼為0000000000、0000000000，許秉錫都是用0000000000000電話與我聯絡的」 │
│  等語（見原審卷第238頁）。                                             │
│2.被告丙○○於原審以證人地位證稱：「我使用的行動電話號碼為0000000000、09│
│  00000000號」等語（見原審卷第241頁）。                                 │
│3.被告黃國洲於原審證稱：「我使用的行動電話號碼為0000000000」等語（見原審│
│  卷第245頁）。                                                         │
└────────────────────────────────────┘
附表三：同案被告張英傑所有行動電話0000000000號於96年9月
        15日之通聯紀錄（詳偵查卷第14至15頁）
┌──┬────────┬────────┬───────┬───────┐
│編號│  發   話   方  │  受   話   方  │   起始時間   │   結束時間   │
├──┼────────┼────────┼───────┼───────┤
│ 01 │   0000000000   │   0000000000   │   01:36:59   │   01:37:42   │
│    │   （丙○○）   │   （張英傑）   │              │              │
├──┼────────┼────────┼───────┼───────┤
│ 02 │   0000000000   │   0000000000   │   04:24:26   │   04:26:59   │
│    │   （張英傑）   │   （許秉錫）   │              │              │
├──┼────────┼────────┼───────┼───────┤
│ 03 │   0000000000   │   00000000000  │   04:30:23   │   04:44:06   │
│    │   （張英傑）   │   （許秉錫）   │              │              │
├──┼────────┼────────┼───────┼───────┤
│ 04 │   00000000000  │   0000000000   │   21:35:43   │   21:36:18   │
│    │   （許秉錫）   │   （張英傑）   │              │              │
└──┴────────┴────────┴───────┴───────┘
附表四：被告丙○○所有行動電話0000000000號於96年9 月15日
        之通聯紀錄（詳偵卷17至18頁）
┌──┬────────┬────────┬───────┬───────┐
│編號│  發   話   方  │  受   話   方  │  起 始 時 間 │  結 束 時 間 │
├──┼────────┼────────┼───────┼───────┤
│ 01 │   0000000000   │   0000000000   │   21:15:04   │   21:16:41   │
│    │   （丙○○）   │   （黃國洲）   │              │              │
├──┼────────┼────────┼───────┼───────┤
│ 02 │   0000000000   │   0000000000   │   21:44:21   │   21:45:21   │
│    │   （丙○○）   │   （張英傑）   │              │              │
├──┼────────┼────────┼───────┼───────┤
│ 03 │   0000000000   │   0000000000   │   22:33:25   │   22:34:09   │
│    │   （丙○○）   │   （張英傑）   │              │              │
├──┼────────┼────────┼───────┼───────┤
│ 04 │   0000000000   │   0000000000   │   22:40:39   │   22:40:56   │
│    │   （張英傑）   │   （丙○○）   │              │              │
├──┼────────┼────────┼───────┼───────┤
│ 05 │   0000000000   │   0000000000   │   22:47:31   │   22:47:42   │
│    │   （張英傑）   │   （丙○○）   │              │              │
├──┼────────┼────────┼───────┼───────┤
│ 06 │   0000000000   │   0000000000   │   22:55:51   │   22:56:07   │
│    │   （張英傑）   │   （丙○○）   │              │              │
├──┼────────┼────────┼───────┼───────┤
│ 07 │   0000000000   │   0000000000   │   23:17:46   │   23:20:09   │
│    │   （張英傑）   │   （丙○○）   │              │              │
├──┼────────┼────────┼───────┼───────┤
│ 08 │   0000000000   │   0000000000   │   23:21:51   │   23:22:37   │
│    │   （張英傑）   │   （丙○○）   │              │              │
├──┼────────┼────────┼───────┼───────┤
│ 09 │   0000000000   │   0000000000   │   23:26:46   │   23:27:08   │
│    │   （丙○○）   │   （張英傑）   │              │              │
├──┼────────┼────────┼───────┼───────┤
│ 10 │   0000000000   │   0000000000   │   23:28:37   │   23:28:54   │
│    │   （張英傑）   │   （丙○○）   │              │              │
└──┴────────┴────────┴───────┴───────┘
附表五：被告丙○○所有行動電話0000000000號於96年9 月16日
        之通聯紀錄（詳偵卷18至19頁）
┌──┬────────┬────────┬───────┬───────┐
│編號│   發  話  方   │   受  話  方   │   起始時間   │   結束時間   │
├──┼────────┼────────┼───────┼───────┤
│ 01 │   0000000000   │   0000000000   │   13:20:02   │   13:20:43   │
│    │   （丙○○）   │   （丙○○）   │              │              │
├──┼────────┼────────┼───────┼───────┤
│ 02 │   0000000000   │   0000000000   │   13:52:20   │   13:52:31   │
│    │   （丙○○）   │   （丙○○）   │              │              │
├──┼────────┼────────┼───────┼───────┤
│ 03 │   0000000000   │   0000000000   │   16:16:50   │   16:21:15   │
│    │   （丙○○）   │   （丙○○）   │              │              │
├──┼────────┼────────┼───────┼───────┤
│ 04 │   0000000000   │   0000000000   │   16:25:14   │   16:26:04   │
│    │   （丙○○）   │   （丙○○）   │              │              │
├──┼────────┼────────┼───────┼───────┤
│ 05 │   0000000000   │   0000000000   │   16:59:03   │   16:59:08   │
│    │   （丙○○）   │   （丙○○）   │              │              │
├──┼────────┼────────┼───────┼───────┤
│ 06 │   0000000000   │   0000000000   │   17:43:00   │   17:43:35   │
│    │   （丙○○）   │   （丙○○）   │              │              │
├──┼────────┼────────┼───────┼───────┤
│ 07 │   0000000000   │   0000000000   │   17:45:18   │   17:45:59   │
│    │   （丙○○）   │   （丙○○）   │              │              │
├──┼────────┼────────┼───────┼───────┤
│ 08 │   0000000000   │   0000000000   │   17:53:27   │   17:55:22   │
│    │   （丙○○）   │   （丙○○）   │              │              │
├──┼────────┼────────┼───────┼───────┤
│ 09 │   0000000000   │   0000000000   │   18:14:28   │   18:14:42   │
│    │   （丙○○）   │   （丙○○）   │              │              │
├──┼────────┼────────┼───────┼───────┤
│ 10 │   0000000000   │   0000000000   │   19:50:42   │   19:50:52   │
│    │   （丙○○）   │   （丙○○）   │              │              │
└──┴────────┴────────┴───────┴───────┘
附表六：同案被告黃國洲所有行動電話0000000000號通聯紀錄（
        詳偵查卷第11至12頁）
┌──┬────────┬────────┬─────┬────┬────┐
│編號│    發話方      │     受話方     │   日期   │始話時間│通話時間│
├──┼────────┼────────┼─────┼────┼────┤
│ 01 │   0000000000   │   0000000000   │2007.09.15│20:30:39│20:30:59│
│    │   （張英傑）   │   （黃國洲）   │          │        │        │
├──┼────────┼────────┼─────┼────┼────┤
│ 02 │   0000000000   │   0000000000   │2007.09.15│21:15:04│21:16:42│
│    │   （丙○○）   │   （黃國洲）   │          │        │        │
├──┼────────┼────────┼─────┼────┼────┤
│ 03 │   0000000000   │   0000000000   │2007.09.16│02:33:06│02:33:16│
│    │   （黃國洲）   │   （張英傑）   │          │        │        │
├──┼────────┼────────┼─────┼────┼────┤
│ 04 │   0000000000   │   0000000000   │2007.09.16│02:33:34│02:36:18│
│    │   （張英傑）   │   （黃國洲）   │          │        │        │
└──┴────────┴────────┴─────┴────┴────┘


司法院資訊處製作；財團法人民間司法改革基金會備份。
